【裁判字號】    99,訴,3428
【裁判日期】    991230
【裁判案由】    毒品危害防制條例
【裁判全文】
臺灣板橋地方法院刑事判決              99年度訴字第3428號
公  訴  人  臺灣板橋地方法院檢察署檢察官
被      告  陳建志
上列被告因違反毒品危害防制條例案件，經檢察官提起公訴（99
年度毒偵字第7448號)，被告於本院準備程序中就被訴事實為有
罪之陳述，經本院合議庭裁定由受命法官獨任進行簡式審判程序
，判決如下：
    主  文
陳建志施用第一級毒品，累犯，處有期徒刑拾月。扣案之第一級
毒品海洛因貳包 (驗餘總淨重零點零陸參公克)均沒收銷燬；扣
案之包裝上開海洛因之塑膠袋貳只均沒收。
    事  實
一、陳建志前因施用毒品案件，經本院以94年度毒聲字第1798號
    裁定送勒戒處所觀察、勒戒後，認有繼續施用毒品之傾向，
    再經本院以94年度毒聲字第2478號裁定送強制戒治後，於民
    國95年9月22日因停止處分釋放出所，並由臺灣板橋地方法
    院檢察署檢察官以95年度戒毒偵字第414號為不起訴處分確
    定；復於前揭強制戒治執行完畢釋放後5年內，再因施用毒
    品案件，經本院分別以96年度訴字第3297號、97年度訴字第
    2370號判處有期徒刑7月、10月確定，上開2罪再經本院以97
    年度聲字第4452號裁定應執行有期徒刑1年3月確定，於98年
    6月5日縮刑期滿執行完畢。詎其仍不知悔改，基於施用第一
    級毒品海洛因之犯意，於99年9月17日12時許，在臺北縣板
    橋市○○街某停車場廁所內 (起訴書誤載施用地點應予更正
    )，以將海洛因捲入煙內吸食之方式，施用海洛因1次。嗣於
    同日17時20分許 (起訴書誤載為17時35分)，在臺北縣板橋
    市○○街31巷13號前為警查獲，當場扣得海洛因1包（毛重
    0.255公克、淨重0.030公克、取樣0.002公克鑑定用罄、餘
    重0.028公克），經警將其帶回派出所後，復在其身上扣得
    海洛因1包（毛重0.262公克、淨重0.037公克、取樣0.002公
    克鑑定用罄、餘重0.035公克），並經其同意為之採尿送驗
    後，呈嗎啡、可待因陽性反應，始查悉上情。
二、案經臺北縣政府警察局新莊分局報告臺灣板橋地方法院檢察
    署檢察官偵查後提起公訴。
    理  由
一、程序方面：按除被告所犯為死刑、無期徒刑、最輕本刑為3
    年以上有期徒刑之罪或高等法院管轄第一審案件者外，於第
    一次審判期日前之準備程序進行中，被告先就被訴事實為有
    罪之陳述時，審判長得告知被告簡式審判程序之旨，並聽取
    當事人、代理人、辯護人及輔佐人之意見後，裁定進行簡式
    審判程序，刑事訴訟法第273 條之1 第1 項定有明文。經核
    ，本件被告陳建志所犯係死刑、無期徒刑、最輕本刑為3年
    以上有期徒刑以外之罪，其於準備程序中就被訴事實為有罪
    之陳述，經法官告知簡式審判程序之旨，並聽取公訴人、被
    告之意見後，本院爰依首揭規定，合議裁定由受命法官獨任
    進行簡式審判程序，合先敘明。
二、上揭事實，業據被告於警詢、偵查、本院準備程序及審理時
    坦承不諱，並有臺灣檢驗科技股份有限公司99年10月6日濫
    用藥物檢驗報告、臺北縣政府警察局新莊分局偵辦毒品危害
    防制條例案被移送人姓名代碼對照表各1份在卷可憑。又扣
    案之白色粉末2 包經送鑑定，確皆含第一級毒品海洛因成分
    （編號1 毛重0.255 公克、淨重0.03公克；編號2 毛重0.26
    2 公克、淨重0.037 公克，各取樣0.002 公克鑑定用罄，驗
    餘淨重各0.028 公克、0.035 公克，總餘重0.063 公克），
    亦有交通部民用航空局航空醫務中心99年10月8 日航藥鑑字
    第0996285 號毒品鑑定書1 份、臺北縣政府警察局新莊分局
    搜索扣押筆錄、扣押物品目錄表各2 份在卷足佐，因認被告
    之自白與事實相符，堪予採信。又被告前因施用毒品案件，
    經本院以94年度毒聲字第17 98 號裁定送勒戒處所觀察、勒
    戒後，認有繼續施用毒品之傾向，再經本院以94年度毒聲字
    第2478號裁定送強制戒治後，於95年9 月22日因停止處分釋
    放出所，並由臺灣板橋地方法院檢察署檢察官以95年度戒毒
    偵字第414 號為不起訴處分確定等情，有臺灣高等法院被告
    前案紀錄表附卷可憑，被告既於前揭觀察、勒戒及強制戒治
    執行完畢釋放後，5 年內再犯
    本件施用毒品罪，依毒品危害防制條例第23條第2項之規定
    ，即應依法予以訴追處罰。
三、按海洛因係毒品危害防制條例第2條第2項第1款所規定之第
    一級毒品，故核被告所為，係犯毒品危害防制條例第10 條
    第1項之施用第一級毒品罪。其施用前後持有海洛因之低度
    行為，應為施用之高度行為所吸收，均不另論罪。又被告前
    有如事實欄所載之論罪科刑執行情形，有臺灣高等法院被告
    前案紀錄表附卷可憑，其於受有期徒刑執行完畢後5 年內，
    故意再犯本件有期徒刑以上之罪，為累犯，應依刑法第47
    條第1 項加重其刑。爰審酌被告前經觀察、勒戒及強制戒治
    執行完畢後，仍未能戒斷其施用毒品之惡習，惟其犯後坦承
    其過，態度良好，核施用毒品屬於自殘行為，犯罪手段尚屬
    輕微，及其犯罪動機、目的、生活狀況、智識程度、所生危
    害，現已主動至醫療院所接受美沙冬替代療法治療，有亞東
    紀念醫院診斷證明書1 份在卷可憑等一切情狀，量處如主文
    所示之刑，以資懲儆。
四、扣案之海洛因2包 (驗餘總淨重0.063公克)，不問屬於犯人
    與否，均應依毒品危害防制條例第18條第1項前段規定，沒
    收銷燬。至扣案之包裝上開海洛因之外包裝袋2只 (僅係用
    於包裹海洛因，防其裸露、潮濕，便於攜帶持有，並非不可
    分離)，係被告所有預備供其犯本案施用第一級毒品罪所用
    之物，業據其供承在卷，應依刑法第38條第1項第2款之規定
    宣告沒收之。
據上論斷，應依刑事訴訟法第273 條之1 第1 項、第299 條第1
項前段，毒品危害防制條例第10條第1 項、第18條第1 項前段，
刑法第11條前段、第47條第1項、第38條第1項第2款，判決如主
文。
本案經檢察官洪國朝到庭執行職務。
中    華    民    國    99    年    12    月    30    日
                  刑事第十三庭   法  官   陳昭筠
以上正本證明與原本無異。
如不服本判決應於送達後10日內向本院提出上訴狀。
                                 書記官   黃文儀
中    華    民    國    99    年    12    月    30    日
附錄本案論罪科刑法條全文
毒品危害防制條例第10條
施用第一級毒品者，處 6 月以上 5 年以下有期徒刑。
施用第二級毒品者，處 3 年以下有期徒刑。

司法院資訊處製作；財團法人民間司法改革基金會備份。
